臺灣新竹地方法院刑事宣示判決筆錄　　 100年度審訴字第92號
公　訴　人　臺灣新竹地方法院檢察署檢察官
被　　　告　張昭評
指定辯護人　本院公設辯護人　周凱珍
上列被告因違反毒品危害防制條例案件，經檢察官提起公訴（99
年度毒偵字第1765號），檢察官聲請改依協商程序而為判決，本
院於中華民國100 年6 月10日下午4 時在本院刑事第八法庭宣示
判決，出席職員如下：
　　　　　　　　　　　　　　　　　法　官　楊惠芬
　　　　　　　　　　　　　　　　　書記官　張懿中
　　　　　　　　　　　　　　　　　通　譯　宋采昱
法官起立朗讀判決主文、犯罪事實要旨、處罰條文、附記事項及
告以上訴限制、期間並提出上訴狀之法院，且諭知記載其內容：
一、主  文
    張昭評施用第一級毒品，累犯，處有期徒刑拾月。又施用第
    二級毒品，累犯，處有期徒刑伍月。應執行有期徒刑壹年壹
    月。
二、犯罪事實要旨：
（一）張昭評前曾於民國95年間因妨害風化案件，經臺灣桃園
      地方法院於96年5 月29日以95年度壢簡字第1498號判決判
      處有期徒刑4 月，於96年7 月19日確定，又經臺灣桃園地
      方法院於97年2 月19日以97年度聲減字第216 號裁定減為
      有期徒刑2 月確定；其又於95年間因搶奪案件，經臺灣
      桃園地方法院於97年2 月15日以96年度訴字第1684號判決
      判處有期徒刑1 年2 月，減為有期徒刑7 月，於97年3 月
      10日確定，上開案件嗣經臺灣桃園地方法院於97年6
      月3 日以97年度聲字第1502號裁定應執行有期徒刑8 月確
      定；其又於96年間因竊盜案件，經臺灣桃園地方法院於
      96年11月20日以96年度易字第1323號分別判處有期徒刑4
      月、4 月，應執行有期徒刑6 月，於96年12月24日確定；
      其又於96年間因違反毒品危害防制條例案件，經臺灣桃
      園地方法院於97年3 月14日以97年度審訴字第59號就施用
      第一級毒品部分判處有期徒刑8 月，就施用第二級毒品部
      分判處有期徒刑4 月，應執行有期徒刑10月，於97年4 月
      14日確定。其又於97年間因違反毒品危害防制條例案件
      ，經臺灣臺東地方法院於97年6 月12日以97年度訴字第12
      6 號判處有期徒刑9 月，於97年6 月30日確定。嗣上開
      、及案件經臺灣臺東地方法院於97年9 月16日以97年
      度聲字第300 號裁定應執行有期徒刑1 年10月，於97年10
      月6 日確定。上揭各案件接續執行，於98年12月16日假釋
      出監，刑期並於99年4 月11日假釋期滿未經撤銷保護管束
      而視為執行完畢。
（二）張昭評前曾於91年間因施用毒品案件，經臺灣桃園地方法
      院檢察署檢察官聲請，而經臺灣桃園地方法院於91年4 月
      14日以91年度毒聲字第996 號裁定送勒戒處所觀察、勒戒
      ，旋因觀察、勒戒結果，送勒戒處所觀察、勒戒，旋因觀
      察、勒戒結果，因認有繼續施用毒品傾向，經臺灣新竹地
      方法院檢察署檢察官聲請，而經臺灣桃園地方法院於91年
      5 月3 日以91年度毒聲字第1267號裁定令入戒治處所施以
      強制戒治，嗣因其戒治成效經評定為合格，無繼續戒治之
      必要，復經臺灣新竹地方法院檢察署檢察官聲請，而經臺
      灣桃園地方法院於91年9 月17日以91年度毒聲字第2697號
      裁定停止戒治，所餘戒治期間，付保護管束，並於91年10
      月9 日出所，其保護管束期間於92年5 月2 日屆滿，未經
      撤銷保護管束，而視為強制戒治執行完畢，並經臺灣桃園
      地方法院檢察署檢察官於92年6 月27日以92年度戒毒偵字
      第16號為不起訴處分確定。其又於93年間因施用毒品案件
      ，經臺灣桃園地方法院檢察署檢察官起訴，而經臺灣桃園
      地方法院於93年7 月30日以93年度訴字第901 號判決判處
      有期徒刑7 月，於93年9 月5 日確定。其又於96年間因施
      用毒品案件，經臺灣桃園地方法院檢察署檢察官起訴，而
      經臺灣桃園地方法院於97年3 月14日以97年度審訴字第59
      號就施用第一級毒品部分判處有期徒刑8 月，就施用第二
      級毒品部分判處有期徒刑4 月，應執行有期徒刑10月，於
      97年4 月14日確定。其又於97年間因施用毒品案件，經臺
      灣臺東地方法院檢察官起訴，而經臺灣臺東地方法院於97
      年6 月12日以97年度訴字第126 號判處有期徒刑9 月，於
      97年6 月30日確定。其又於99年7 月間因施用毒品案件，
      經臺灣桃園地方法院檢察署檢察官起訴，而經臺灣桃園地
      方法院於99年11月26日以99年度審訴字第1969號判處有期
      徒刑10月確定。
（三）詎張昭評猶不知悔改，仍未戒斷毒癮，復於前開強制戒治
      執行完畢及前案違反毒品危害防制條例案件後，又另行起
      意，並基於施用第一級毒品海洛因之犯意，於99年9 月5
      日10時許，在其位於新竹縣寶山鄉○○路219 巷10號居處
      內，以將第一級毒品海洛因摻水置入注射針筒施打於皮膚
      之方式，施用第一級毒品海洛因1 次。又另行起意，並基
      於施用第二級毒品甲基安非他命之犯意，於上揭時地，以
      將第二級毒品甲基安非他命置放玻璃球內燒烤，讓其起煙
      霧，再以吸食器吸食煙霧之方式，施用第二級毒品甲基安
      非他命1 次。嗣於翌日（即99年9 月6 日）19時30分許，
      張昭評騎乘機車行駛於新竹縣之道路上，為警臨檢盤查，
      因其為毒品調驗人口，經警徵得其同意採集尿液，並將其
      親採封緘之尿液送驗結果呈可待因陽性反應、嗎啡陽性反
      應及甲基安非他命陽性反應，始查悉上情。
三、處罰條文：
    毒品危害防制條例第10條第1 項、第2 項，刑法第11條前段
    、第47條第1 項、第51條第5 款。
四、協商判決除有刑事訴訟法第四百五十五條之四第一項第一款
    於本訊問程序終結前，被告撤銷協商合意或檢察官撤回協商
    聲請者；第二款被告協商之意思非出於自由意志者；第四款
    被告所犯之罪非第四百五十五條之二第一項所定得以協商判
    決者；第六款被告有其他較重之裁判上一罪之犯罪事實者；
    第七款法院認應諭知免刑或免訴、不受理者情形之一，及違
    反同條第二項「法院應於協商合意範圍內為判決；法院為協
    商判決所科之刑，以宣告緩刑或二年以下有期徒刑、拘役或
    罰金為限」之規定者外，檢察官與被告、辯護人均不得上訴
    。
五、如有前項得上訴之情形，得自收受宣示判決筆錄送達之日起
    10日內，向本院提出上訴書狀，上訴於第二審法院。
中    華    民    國   100    年    6     月    10    日
                  刑事第九庭    書記官    張懿中
                                法  官    楊惠芬
以上筆錄正本係照原本作成。
中    華    民    國   100    年    6     月    10    日
                                書記官    張懿中
附錄論罪科刑法條：
毒品危害防制條例第10條：
施用第一級毒品者，處六月以上五年以下有期徒刑。
施用第二級毒品者，處三年以下有期徒刑。